【裁判字號】    98,抗,364
【裁判日期】    980326
【裁判案由】    假扣押
【裁判全文】
臺灣高等法院民事裁定                   98年度抗字第364號
抗  告  人  甲○○
上列抗告人與相對人乙○○○間假扣押事件，對於中華民國97年
10月29日臺灣板橋地方法院97年度裁全字第6870號裁定，提起抗
告，本院裁定如下：
    主  文
抗告駁回。
抗告費用由抗告人負擔。
    理  由
一、本件相對人（即債權人）於原法院聲請意旨略以：抗告人（
    即債務人）為伊兒子游信興之妻，生性好逸惡勞，為圖謀家
    產，勾串第三人許進益騙取伊女兒游淑卿所有之房產，並乘
    游淑卿往生，家中忙於治喪之際，將游淑卿借名登記於第三
    人許進益名下之房屋（即坐落臺北縣永和中國中路104巷8弄
    10號）暗中過戶於己，並向銀行辦理貸款，受有不當得利新
    臺幣（下同）15萬元。茲伊已向臺灣板橋地方法院檢察署（
    下稱板橋地檢署）提起告訴，近聞抗告人正恰商急將該房屋
    賤賣脫產，為恐抗告人隱匿、處分財產，日後有不能執行或
    甚難執行之虞，伊為保全債權，乃陳明供擔保補釋明之不足
    ，聲請假扣押等語。
二、原裁定准相對人以5萬元為抗告人供擔保後，得對抗告人在
    原法院轄區內之財產，在15萬元之範圍內為假扣押。抗告人
    如為相對人供擔保金15萬元或將相對人請求之金額提存後，
    得免為或撤銷假扣押。
三、抗告意旨略以：否認相對人對伊有15萬元債權存在，縱有，
    伊亦得以伊對相對人之債權憑證主張抵銷，是相對人對伊之
    財產聲請假扣押，實非適法，爰求為廢棄原裁定等語。
四、按債權人就金錢請求或得易為金錢請求之請求，欲保全強制
    執行者，得聲請假扣押；假扣押非有日後不能強制執行或甚
    難執行之虞者，不得為之；請求及假扣押之原因應釋明之；
    前項釋明如有不足，而債權人陳明願供擔保或法院認為適當
    者，法院得定相當之擔保，命供擔保後為假扣押，民事訴訟
    法第522條第1項、第523條第1項、第526條第1項、第2項分
    別定有明文。釋明事實上之主張者，得用可使法院信其主張
    為真實之一切證據。但依證據之性質不能即時調查者，不在
    此限，民事訴訟法第284條亦有明定。又假扣押為保全程序
    而非確定私權之訴訟程序，請求及假扣押之原因雖應釋明，
    但債權人本案債權是否確實存在，則非保全程序所應審認之
    事項（最高法院19年抗字第23 2號判例、同院61年台抗字第
    589號判例及同院94年度台抗字第665號裁判意旨參照）。
五、查原法院係以相對人主張之上開事實，業據提出刑事告訴狀
    、刑事傳票、戶籍謄本、繼承系統表等為證（原法院卷第8
    至21頁），已盡釋明之責，且相對人陳明供擔保以代釋明之
    不足，乃裁定准許相對人就抗告人之財產為假扣押，經核於
    法並無違誤。雖抗告人辯稱：否認相對人對伊有15萬元債權
    存在，縱有，伊亦得以伊對相對人之債權憑證主張抵銷等語
    ，惟其核係實體爭執事項，屬本案判決之問題，非本件保全
    程序所能審究。原裁定准相對人供擔保後，得對抗告人之財
    產為假扣押，於法核無不合。抗告意旨指摘原裁定不當，求
    予廢棄，非有理由，應予駁回。
六、據上論結，本件抗告為無理由，爰裁定如主文。
中    華    民    國    98    年    3     月    26    日
                    民事第三庭
                        審判長法  官 林敬修
                              法  官 張靜女
                              法  官 吳青蓉
正本係照原本作成。
不得抗告。
中    華    民    國    98    年    3     月    27    日
                              書記官 吳碧玲


司法院資訊處製作；財團法人民間司法改革基金會備份。
